【裁判字號】    94,簡上,318
【裁判日期】    950127
【裁判案由】    違反毒品危害防制條例
【裁判全文】
臺灣臺南地方法院刑事判決             94年度簡上字第318號
上  訴  人  臺灣臺南地方法院檢察署檢察官
被      告  乙○○
上列上訴人因被告違反毒品危害防制條例案件，不服本院94年度
簡字第1958號中華民國94年8月22日刑事簡易第一審判決（聲請
簡易判決處刑案號：94年度毒偵字第1365號），提起上訴，暨移
送併辦（94年度毒偵字第2331號），被告就被訴事實為有罪之陳
述，本院管轄之第二審合議庭裁定進行簡式審判程序，判決如下
：
    主  文
原判決撤銷。
乙○○連續施用第二級毒品，處有期徒刑捌月。扣案之第二級毒
品安非他命壹小包（含袋重零點貳公克）、貳小包（含袋共重壹
點陸公克）內含之第二級毒品安非他命，均沒收銷燬之，空夾鏈
袋捌個、玻璃吸食器壹個，均沒收。
    事  實
一、乙○○前因施用毒品，經本院裁定送觀察、勒戒後，認無繼
    續施用毒品傾向，於民國八十九年十一月三十日觀察、勒戒
    執行完畢釋放出所，並經臺灣臺南地方法院檢察署檢察官以
    八十九年度毒偵字第二四０七號為不起訴處分確定。詎猶未
    戒除毒癮，明知安非他命係毒品危害防制條例所明定之第二
    級毒品，不得持有及施用，竟基於施用第二級毒品安非他命
    之概括犯意，於前開觀察、勒戒執行完畢釋放後五年內，自
    九十三年九月間某日起至九十四年九月二日止，連續多次在
    臺南市「龍成飯店」、臺南縣七股鄉玉成村玉成一百七十之
    一號等處，施用第二級毒品安非他命。嗣於(一)九十四年五月
    二十四日凌晨二時五十分許，為警在臺南健康路三四二號為
    警查獲，並扣得第二級毒品安非他命一小包（含袋重０．二
    公克，簡易判決聲請書誤為０．三公克）、及其所有供施用
    第二級毒品安非他命毒品之玻璃球吸食器一個。另於(二)九十
    四年九月五日十四時二十分許，因行跡可疑，為警在臺南市
    ○○路四百六十七號「千越加油站」廁所前盤查後查獲，並
    扣得第二級毒品安非他命二小包（含袋共重一．六公克）、
    空夾鏈袋五個。
二、案經臺南市警察局第一分局報告臺灣臺南地方法院檢察署檢
    察官偵查後聲請簡易判決處刑暨移送併辦。
    理  由
一、上開犯罪事實有下列證據足資證明：
  (一)被告自白。
  (二)送驗尿液及年籍對照表一紙、長榮大學九十四年六月十六日
    、九十四年九月十六日濫用藥物檢驗確認報告二紙。
  (三)扣案第二級毒品安非他命三小包、空夾鏈袋五個、玻璃吸食
    器一個。
  (四)毒品初步檢驗報告單二紙。
  (五)被告全國前案紀錄表。
二、核被告所為，係犯毒品危害防制條例第十條第二項之罪。被
    告先後多次施用第二級毒品，時間緊接，方法相同，觸犯構
    成要件相同之罪，顯係基於概括犯意反覆而為，應依連續犯
    規定論以一罪，並依法加重其刑。被告施用毒品前，多次持
    有毒品之低度行為，已為施用之高度行為吸收，均不另論罪
    。公訴意旨雖僅就被告於九十四年三月間起至九十四年五月
    二十二日之犯行提起公訴，然檢察官就犯罪事實一部起訴者
    ，效力及於全部，本案未經起訴而移送併辦部分與起訴部分
    有連續犯關係，已如前述，本院自應就屬裁判上一罪之他部
    一併加以審判。
三、原審以本案事證明確，並審酌被告之素行、經觀察、勒戒之
    矯治程序，猶不知悔改，再犯施用第二級毒品罪、及犯罪之
    動機、目的、手段、所生危害、智識程度、家庭狀況、施用
    毒品之期間、犯後態度及施用毒品自戕身心等一切情狀，量
    處有期徒刑五月，並諭知易科罰金之折算標準，及將扣案之
    第二級毒品安非他命一小包（含袋重０．二公克）內之毒品
    ，諭知沒收銷燬、玻璃球吸食器一個及包裝上開毒品之空夾
    鏈袋一個，宣告沒收，固非無見，然就原聲請簡易判決處刑
    以外之犯罪事實，原判決未及審酌，尚有未洽，是上訴意旨
    指稱原審未及審酌併辦部分，為有理由，原判決既有可議，
    自應予撤銷，並依通常程序為第一審判決改判。爰審酌被告
    犯後固已坦認犯行，態度良好，且施用毒品又屬自戕行為，
    惟被告因施用毒品業經觀察勒戒完畢，未滿五年，又再次施
    用毒品，且為本院以簡易程序判決後，又續其犯行，足認悔
    意不堅，為使被告知所警惕，遠離毒品危害等一切情狀，量
    處如主文所示之刑。扣案第二級毒品安非他命一小包（含袋
    重０．二公克）、二小包（含袋共重一．六公克）內含之第
    二級毒品安非他命，均依毒品危害防制條例第十八條第一項
    前段，沒收銷燬之，空夾鏈袋八個、玻璃吸食器一個，為被
    告所有，分別為供包裝安非他命，及施用安非他之工具，均
    依刑法第三十八條第一項第二款，宣告沒收。
據上論斷，應依刑事訴訟法四百五十五條之一第一項、第三項、
第四百五十二條、第三百六十九條第一項前段、第三百六十四條
、第二百九十九條第一項前段、第二百七十三條之一第一項，毒
品危害防制條例第十條第二項、第十八條第一項前段，刑法第十
一條前段、第五十六條、第三十八條第一項第二款，判決如主文
。
本案經檢察官甲○○到庭執行職務
中    華    民    國    95    年    1     月    27    日
                  刑事第五庭  審判長  法  官  鄧希賢
                                      法  官  張銘晃
                                      法  官  包梅真
以上正本證明與原本無異。
如不服本判決，應於收受送達後10日內向本院提出上訴書狀（應
附繕本）。
                                      書記官  張富
中    華    民    國    95    年    1     月    27    日
附錄法條：
毒品危害防制條例第10條
施用第一級毒品者，處 6 月以上 5 年以下有期徒刑。
施用第二級毒品者，處 3 年以下有期徒刑。


司法院資訊處製作；財團法人民間司法改革基金會備份。
